【裁判字號】    98,上訴,1112
【裁判日期】    981015
【裁判案由】    違反毒品危害防制條例
【裁判全文】
臺灣高等法院高雄分院刑事判決        98年度上訴字第1112號
上  訴  人
即  被  告  乙○○
                    （另案在臺灣高雄監獄執行中）
指定辯護人  本院公設辯護人  李佩娟
上  訴  人
即  被  告  丙○○
選任辯護人  李淑妃律師
上列上訴人因違反毒品危害防制條例案件，不服臺灣高雄地方法
院98年度訴字第189 號中華民國98年6 月10日第一審判決（起訴
案號：臺灣高雄地方法院檢察署97年度偵字第29545 號），提起
上訴，本院判決如下：
     主  文
上訴駁回。
     事  實
一、乙○○前因施用毒品案件，經本院及臺灣高雄地方法院分別
    以95年度上易字第194 號、95年度簡字第4719號判處有期徒
    刑7 月、5 月確定，嗣因減刑並定其應執行刑5 月又15日確
    定，於民國96年7 月16日於入監服刑期間易科罰金執行完畢
    。猶不知悔改，明知甲基安非他命業經公告列為毒品危害防
    制條例第2 條第2 項第2 款之第二級毒品，不得販賣、持有
    ，且亦為藥事法所規定之禁藥，因具成癮性、濫用性及對社
    會危害性，不得轉讓，竟仍分別為下列行為：
  (一)基於意圖營利販賣第二級毒品甲基安非他命之犯意，於97年
    9 月15日上午11時7 分37秒起至同日下午1 時7 分11秒止，
    陸續以其所有0000000000號手機撥打丁○○0000000000號手
    機，2 人聯絡後，相約於同日下午1 時7 分11秒後某時，在
    高雄市苓雅區○○○路「高第汽車旅館」內，由乙○○販賣
    並交付數量不詳，價值為新臺幣（下同）2,000 元之甲基安
    非他命1 包予丁○○1 次，並當場收受丁○○所支付之價金
    2,000 元。
  (二)基於轉讓禁藥甲基安非他命之犯意，於97年8 月初某日、相
    隔約一星期後之97年8 月初某日、97年8 月中旬，均在高雄
    市○○○路某處，分別無償提供數量不詳之禁藥甲基安非他
    命予戊○○共3 次（無證據證明每次提供之數量均超過10公
    克），供戊○○施用。
  (三)嗣於97年10月15日晚上9 時許，在高雄縣鳳山市○○路○ 段
    336 號6 樓為警查獲，並扣得供販賣之甲基安非他命24小包
    （毛重共24.17 公克，驗餘淨重共計18.634公克）及其所有
    供聯絡用以販賣第二級毒品之手機1 支（門號：0000000000
    號，含SIM 卡1 張）。
二、丙○○明知甲基安非他命業經公告列為毒品危害防制條例第
    2 條第2 項第2 款之第二級毒品，不得販賣、持有，竟意圖
    營利，基於販賣第二級毒品甲基安非他命之犯意，於97年8
    月18日中午12時49分27秒許，接獲綽號「賢仔」之壬○○（
    起訴書附表編號6 誤載「榮仔」）以不知情友人癸○○所有
    0000000000號手機撥打其所有0000000000號手機聯絡後，2
    人相約於同日下午1 時許，在高雄市楠梓區清水祖師廟某處
    ，由丙○○販賣數量不詳，價值為2,000 元之甲基安非他命
    1 包予壬○○1 次，並當場收受壬○○所支付之價金2,000
    元。嗣於97年10月15日晚上11時10分許，在高雄市楠梓區○○○街291 巷16號為警查獲。
三、案經行政院海岸巡防署海岸巡防總局南部地區巡防局報請臺
    灣高雄地方法院檢察署檢察官偵查起訴。
     理  由
壹、證據能力部分：
一、按被告以外之人於審判外之言詞或書面陳述，除法律有規定
    者外，不得作為證據；又被告以外之人於檢察事務官、司法
    警察官或司法警察調查中所為之陳述，與審判中不符時，其
    先前之陳述具有較可信之特別情況，且為證明犯罪事實存否
    所必要者，得為證據；刑事訴訟法第159 條第1 項、第159
    條之2 分別定有明文。查本件證人壬○○於警詢中之陳述，
    為審判外之言詞陳述，且其於警詢中所述與其於原審審理中
    經具結後所為之陳述相同，並無不符之情形，自無所謂警詢
    筆錄「具有較可信之特別情況」，且被告丙○○之辯護人亦
    不同意做為本案之證據，依上開規定，並無證據能力。
二、按刑事訴訟法第159 條之1 第2 項規定：「被告以外之人於
    偵查中向檢察官所為之陳述，除顯有不可信之情況者外，得
    為證據」。查證人丁○○、戊○○於偵查中向檢察官所為關
    於本件案發過程之證述，已依法於檢察官訊問前具結，皆可
    擔保其係據實陳述，此有上開證人之結文附卷可考，而被告
    乙○○、丙○○2 人及其辯護人對於上開證人之證言，亦未
    曾主張釋明此等向檢察官所為之陳述，有非出於真意或有何
    違法取供之情形，本院並查無檢察官有以不正方法取證，或
    有任何其他顯有不可信之情事。至被告乙○○之原審辯護人
    爭執本件證人丁○○、戊○○於偵查中之證述未經被告乙○○對質詰問，故無證據能力云云，惟原審法院於審理中，對
    證人丁○○、戊○○部分已賦予被告乙○○對質詰問之機會
    ，足認證人丁○○、戊○○於偵查中向檢察官所為之陳述，
    應具有證據能力，故被告乙○○之辯護人上開所辯，即無可
    採；從而，本件上開證人於偵查中之證述均有證據能力。
三、按被告以外之人（包括證人、鑑定人、告訴人、被害人及共
    同被告等）於審判外之陳述雖不符刑事訴訟法第159 條之1
    至之4 等4 條之規定，而經當事人於審判程序同意作為證據
    ，法院審酌該言詞陳述或書面陳述作成時之情況，認為適當
    者，得為證據。而當事人、代理人或辯護人於法院調查證據
    時，知有前項不得為證據之情形，而未於言詞辯論終結前聲
    明異議者，視為有前項之同意，刑事訴訟法第159 條之5 定
    有明文。查證人王伯鈞、己○○、吳姿賢、癸○○於警詢時
    之證述及本判決後述所引用之其餘證據，其性質屬於傳聞證
    據部分，檢察官、被告乙○○、丙○○及其辯護人均已知上
    述證據乃傳聞證據，而未於言詞辯論終結前聲明異議，本院
    審酌上開證據與本案犯罪事實具有關連性且無不當取得之情
    形，認為以之作為本案之證據亦屬適當，揆諸前開規定，上
    開傳聞證據均具有證據能力。
四、本院所引通訊監察譯文部分，雖亦屬傳聞證據，然檢察官、
    被告乙○○、甲○○、丙○○及其辯護人均已知上述證據乃
    傳聞證據，而未於言詞辯論終結前聲明異議，亦不爭執譯文
    內容之真正，本院審酌該通訊監察譯文係經原審法院核發97
    年度聲監字第1399、1567、1732號、97年聲監續字第1671、
    1927、1928號通訊監察書所為合法通訊監察，有上揭通訊監
    察書附卷可憑（參警搜卷第8 ～19頁），且與本案犯罪事實
    具有關連性而無不當取得之情形，認為以之作為本案之證據
    亦屬適當，揆諸刑事訴訟法第159 條之5 第2 項之規定，上
    開通訊監察譯文亦均具有證據能力。
貳、實體部分：
一、被告乙○○有罪部分：
  (一)訊據上訴人即被告乙○○坦承轉讓甲基安非他命予證人戊○○之事實，惟矢口否認有何販賣甲基安非他命予證人丁○○
    之犯行。辯稱：當天被告與丁○○是在旅館等藥頭過來要合
    資購買，之後藥頭沒來，丁○○的小孩又吵著要回去，丁○○就離開了，被告未販賣甲基安非他命予丁○○云云。
  (二)經查：
  1.販賣第二級毒品予丁○○部分：
    門號0000000000號手機為被告乙○○所有及持用之事實，
      業據被告乙○○自承在卷，並有該手機扣案可憑；而被告
      乙○○於97年9 月15日上午11時7 分37秒起至同日下午1
      時7 分11秒止陸續以上開門號手機撥打證人丁○○000000
      0000號手機洽談毒品買賣事宜，並於97年9 月15日下午1
      時7 分11秒後某時，在高雄市苓雅區○○○路「高第汽車
      旅館」內，販賣並交付數量不詳價值為新臺幣（下同）2,
      000 元之甲基安非他命1 包予丁○○1 次，並當場收受丁○○所支付之價金2,000 元之事實，業據證人丁○○於偵
      查時證稱：其於97年9 月15日以其所使用手機撥打乙○○
      0000000000號手機向乙○○購買甲基安非他命，並相約在
      高第汽車旅館交易，其當天以2,000 元之代價向乙○○購
      買1 包甲基安非他命，乙○○並當場收受2,000 元之價金
      並交予其1 包約2,000 元數量之甲基安非他命等語明確（
      參偵二卷第17～18頁）；復於原審法院審理時亦證稱：其
      於97年9 月15日當天確有在高第汽車旅館以現金2,000 元
      向乙○○購買甲基安非他命，乙○○並當場交付甲基安非
      他命1 包及收受其所支付之價金2,000 元等語明確（原審
      法院一卷第184 ～185 頁）；且觀之被告乙○○以000000
      0000號手機與證人丁○○所使用之0000000000號手機於上
      開時間詳如附表一所示之通訊監察譯文（參偵二卷第22～
      23頁反面），被告乙○○於97年9 月15日上午11點7 分37
      秒先主動去電告知證人丁○○「安的回來了」；嗣經2 人
      不停討論見面地點，復於同日中午12時55分25秒及下午1
      時7 分11秒敲定「妳（即丁○○）過來高地好了」、「80
      5 」等語，有上開門號之通訊監察譯文在卷可佐（參偵二
      卷第22～23頁反面），而「安的」係指甲基安非他命，「
      高地」則係指高第汽車旅館一節，亦據證人丁○○於偵查
      中證述明確（參偵二卷第18頁），可見通話當日被告乙○○於取得甲基安非他命後，即以電話聯絡證人丁○○告知
      其身上有毒品，2 人並相約在高第汽車旅館見面等情，應
      可認定，再參以證人丁○○亦證稱：與被告乙○○之交情
      還好等語（參原審法院一卷第182 頁），而邇來政府為杜
      絕毒品氾濫，對於查緝毒品販賣無不嚴格執行，導致第一
      、二級毒品價格飛漲、物稀價昂，被告乙○○既拿到得來
      不易之毒品甲基安非他命，倘無利可圖，當不致輕易將持
      有之毒品無償交付予交情普通之證人丁○○，足徵證人丁○○上開證述當屬非虛，且亦有通訊監察譯文可資佐證，
      應可採信，故被告乙○○於上開時、地，販賣並交付2,00
      0 元之甲基安非他命1 包予證人丁○○，並當場收受證人
      丁○○支付價金之情，已甚灼然。
    至證人丁○○於原審法院審理中經辯護人詰問時一度改證
      稱：其方才所述向乙○○購買2,000 元甲基安非他命並不
      是通訊監察譯文所指之高第汽車旅館，而是在春天飯店，
      高第汽車旅館那次因其表示沒錢，故乙○○方請其施用云
      云（參原審法院卷第180 ～181 頁）；惟證人丁○○於偵
      查及原審法院審理時已多次證述明白其在高第汽車旅館向
      被告乙○○購買2, 000元之甲基安非他命之事實，果其未
      曾向被告乙○○購得毒品，當無設詞攀誣被告乙○○之理
      ：且買賣及無償贈與，乃顯然不同之二事，衡情證人丁○○亦無混淆之虞；況依上開通訊監察譯文，均未顯示被告
      乙○○有何同意無償提供毒品予證人丁○○施用之內容，
      且被告乙○○一再否認當天曾提供毒品予證人丁○○之事
      實（參原審法院一卷第183 、185 頁），堪認證人丁○○
      於偵查及原審審理中所述，方屬實情，且證人丁○○於原
      審法院審理中經審判長再次確認後亦證稱：97年9 月15日
      在高第汽車旅館是用現金2,000 元向乙○○購買甲基安非
      他命，之前證述在春天飯店跟乙○○購買甲基安非他命之
      時間是在97年9 月15日之前等語（參原審法院一卷第184
      ～185 頁），足徵證人丁○○於原審審理中經被告乙○○
      辯護人詢問時所為之上揭證述，顯係基於被告乙○○在場
      之壓力而為迴護之詞，自不足採。
    被告乙○○復辯稱：證人丁○○於通訊監察譯文已一再供
      稱身上沒錢，怎麼可能在旅館內可以交付2,000 元之現金
      向其購買甲基安非他命？顯見證人丁○○之證述全屬謊言
      云云。惟被告乙○○於上開時、地，販賣2,000 元之甲基
      安非他命1 包予證人丁○○等情，業據本院認定如上，衡
      以甲基安非他命物稀價昂，倘無利可圖，一般出賣者實無
      可能隨意無償轉讓予普通交情之朋友，本件被告乙○○既
      已自他處取得毒品甲基安非他命，且亦與證人丁○○相約
      在高第汽車旅館見面，果證人丁○○未支付任何對價，衡
      情被告乙○○當不至於隨意交付價值昂貴之毒品予證人丁○○，又苟證人丁○○當日未取得任何毒品，其實毋須故
      為虛偽陳述而設詞攀陷被告乙○○，亦毋須多此一舉而前
      往高第汽車旅館與被告乙○○見面之必要。而證人丁○○
      於通訊監察譯文中雖曾表示其身上沒錢云云，但丁○○身
      上果真沒錢，其為求取得甲基安非他命，仍可多方籌措後
      ，再與被告見面購買，不能僅因其於電話中表示身上沒錢
      ，即認證人丁○○上開證述為不實，益證證人丁○○當日
      所取得之甲基安非他命毒品確係以現金2,000 元向被告乙○○所購得無訛，從而，被告乙○○上開所辯，即無可取
      ，為本院所不採信。
    綜上，本件被告乙○○於上開時、地，販賣2,000 元之甲
      基安非他命1 包予證人丁○○，並當場收受丁○○交付價
      金2,000 元之事證已明，被告乙○○上開所辯，顯係事後
      卸責之詞，不足採信。
  2.轉讓禁藥甲基安非他命予戊○○部分：
    被告乙○○分別於97年8 月初某日、隔約1 星期後之97年
      8 月初某日、97年8 月中旬，均在高雄市○○○路某處，
      無償提供數量不詳之禁藥甲基安非他命予戊○○共3 次之
      事實，已經被告乙○○坦承無訛，核與證人戊○○於偵查
      中證稱：其與乙○○因吸毒而認識，有時候其身上沒有毒
      品，就會向乙○○要，次數約有3 、4 次，第1 次約在97
      年8 月初，第2 次則在上次過後約1 個禮拜，第3 次則在
      97年8 月中，3 次乙○○都是在高雄市○○○路的查獲處
      無償轉讓甲基安非他命予其施用，蓋因其當時買不到毒品
      等語明確（參偵一卷第75頁），本院審酌證人戊○○於偵
      查中就被告乙○○轉讓甲基安非他命之時間、地點、次數
      等重要事項均已詳細說明，且與被告乙○○於案發時並無
      任何仇怨，當無挾怨報復之理，亦難認其係為獲得毒品危
      害防制條例第17條減刑寬典，始為上開不實供述，可信度
      自然極高，再佐以被告乙○○於偵查中亦自承：其與戊○○都會買甲基安非他命，若其在吸食毒品，就會分一些給
      戊○○，同樣情形若戊○○在吸食時，也會提供其一些毒
      品供其施用等語（參偵一卷第92頁）；於原審法院審理時
      亦供稱：其與戊○○身上若有甲基安非他命時，都會拿出
      來請對方吸食，其曾吸食戊○○的甲基安非他命，戊○○
      也曾吸食其身上的甲基安非他命，97年8 月間其應該有請
      戊○○吸食過3 次，但並沒有特別在記次數，且請戊○○
      施用的部分是不用還的等語（參原審法院一卷第48～49頁
      ），顯見被告乙○○亦不否認曾於97年8 月間請證人戊○○施用甲基安非他命共3 次之事實，且請證人戊○○施用
      之部分事後亦不必歸還，核其所為，自該當於無償轉讓甲
      基安非他命之犯行；從而，被告乙○○於上開時、地，無
      償提供數量不詳之禁藥甲基安非他命予證人戊○○共3 次
      之情，應可認定。
    被告乙○○於原審審理中固辯稱：其與戊○○並不熟識，
      只有與戊○○合資購買過1 次毒品，並無轉讓3 次甲基安
      非他命予戊○○之行為云云，且證人戊○○於原審審理時
      亦改證稱：其經常與乙○○合資購買毒品施用，買回來的
      毒品如未施用完通常僅放在其中1 人處以避免遭查緝之風
      險，其2 人如果想施用的時候，就會聯絡對方一起施用，
      其於偵查中所稱乙○○有轉讓3 次甲基安非他命之證述是
      錯的，因其當時不知道如何表達，所以才順著檢察官的話
      隨便說出幾個日期云云（參原審法院一卷第190 ～192 頁
      ）；惟合資購買與無償贈與，乃顯然不同之2 事，衡情證
      人戊○○當不至於有混淆之虞，且證人戊○○於偵查中已
      明確證述：其因買不到毒品，所以乙○○才在上開時、地
      ，請其施用甲基安非他命共3 次等語（參偵一卷第75頁）
      ，顯見被告乙○○係因證人戊○○買不到毒品，方提供甲
      基安非他命予證人戊○○施用解癮，此實與合資購毒者於
      取得毒品後，僅就其出資額之多寡而分得不同數量之毒品
      ，無所謂互相請客之情況有別；況甲基安非他命毒品價昂
      物稀，實務上亦無公定之數量及價格存在，苟如證人戊○○所證，合資購得之毒品均暫時存放在其中1 人身上，則
      在事先未約定好或已分裝各自所應分得數量之情形下，未
      保管毒品之一方如何確保其應得之量確如其出資額所得之
      比例？再各人之體質不同，毒癮之耐受程度亦隨人有異，
      毒癮一但發作，尋求毒品解癮猶恐不及，又豈能如吃飯喝
      酒般隨時相約在某處而一同吸食之道理？倒不如一開始合
      資購買後即各自分得所應得之毒品，較符合雙方之利益，
      亦與一般合資購毒者之常情不相違背，故證人戊○○證述
      將合資購買之毒品存放在其中一人處等語實乃多此一舉，
      與常情明顯不符，應係事後為迴護且附和被告於原審法院
      審理時所為辯解，而故為虛偽證述之詞，不能採信；從而
      ，被告乙○○上開於原審所辯，不僅與其在偵查、本院審
      理時之供述有異，亦乏證據佐證其陳述之真實性，顯係事
      後卸責之詞，尚難憑取。
  3.綜上所述，本件被告乙○○販賣第二級毒品予證人丁○○1
    次，以及無償轉讓禁藥甲基安非他命予證人戊○○3 次之犯
    行，均堪認定。
二、被告丙○○有罪部分：
  (一)訊據上訴人即被告丙○○矢口否認有何販賣第二級毒品予證
    人壬○○之犯行，辯稱：被告與壬○○有金錢上之借貸關係
    ，當天壬○○打電話與其聯繫之目的是要以2,000 元贖回抵
    押在被告處之手機，是被告並未販賣第二級毒品甲基安非命
    予壬○○云云。
  (二)經查：
    1.0000000000號手機於97年8 月18日間為被告丙○○所有及
      持用之事實，業據被告丙○○於原審法院審理時自承在卷
      （參原審法院一卷第103 頁），另綽號「賢仔」（起訴書
      誤載「榮仔」）之證人壬○○於97年8 月18日中午12時49
      分27秒許，以不知情之友人癸○○所使用之0000000000號
      手機與丙○○所使用之上開手機通話之事實，業據證人癸○○於原審法院審理時證稱：0000000000號手機是其所申
      辦沒錯，但97年8 月18日中午12時許，同為保溫工作之同
      事壬○○向其表示手機不見，因而向其借用電話詢問友人
      手機之下落，之後壬○○就請其開車載送至楠梓清水祖師
      廟旁與1 名男子見面等語（參原審法院二卷第80～81頁）
      ，證人壬○○於原審法院審理時當場聽聞上開門號之通訊
      監察光碟後證稱：該通話確係其與丙○○間之對話，因手
      機放在丙○○處，故當天才借用癸○○之手機打電話給綽
      號「文仔」之丙○○，其於電話中係自稱「賢仔」，而非
      譯文所指之「榮仔」等語明確（參原審法院二卷第85、87
      頁），且被告丙○○亦不爭執與壬○○有上開通話之情（
      參原審法院一卷第103 頁），是此部分之事實，堪以認定
      。
    2.又被告丙○○以上開門號之手機與壬○○聯繫後，2 人相
      約於同日下午1 時許，在高雄市楠梓區清水祖師廟某處，
      由丙○○販賣數量不詳價值為2,000 元之甲基安非他命1
      包予壬○○1 次，並當場收受壬○○所支付之價金之事實
      ，業據證人壬○○於原審法院審理時證稱：其以上開癸○○所使用之電話與被告丙○○通話並表示欲購買2,000 元
      之甲基安非他命後，就叫癸○○開車載其前往楠梓清水祖
      師廟與丙○○碰面，在約相隔10～15分後即當日下午1 時
      許，丙○○就出現在廟旁榕樹附近，並交付1 包甲基安非
      他命及交還其所有之手機，其亦交付2,000 元之價金予丙○○收受等語（參原審法院二卷第85～91頁）；證人癸○○於原審法院審理時證稱：壬○○打完電話後就請其開車
      載送壬○○前往楠梓清水祖師廟旁，之後壬○○就自行下
      車前往該廟宇附近之榕樹下與1 名男子見面，該名男子很
      像是在庭之被告丙○○，嗣壬○○返回車上時有將手機放
      進口袋之動作等語明確（參原審法院二卷第81～83頁），
      本院審酌證人壬○○、癸○○就案發當時壬○○何以借用
      癸○○手機之原因，壬○○於撥打電話後2 人即前往楠梓
      清水祖師廟與被告丙○○見面交易毒品及取回手機過程，
      其證述不僅互核相符，且依證人壬○○、癸○○2 人所證
      述電話聯繫及交易毒品之情節平和，未見有何爭吵或討價
      還價之情事，可見證人壬○○與被告丙○○間當時應無糾
      紛之情形存在，此亦據證人壬○○於原審法院審理時證稱
      ：其與丙○○認識約2 個月，期間未曾發生金錢或感情等
      糾葛等語可資佐證（參原審法院二卷第89頁），足徵證人
      壬○○並無攀誣被告丙○○之動機，亦無設詞陷害被告丙○○之理由；再觀之被告丙○○與證人壬○○於97年8 月
      18日中午12時49分27秒之通話內容：「壬○○：『文仔喔
      ... 我賢仔（監聽譯文誤載榮仔）』；丙○○：『嘿，怎
      麼樣』；壬○○：『2 張啦』；丙○○：『2 張喔，好來
      。』；壬○○：『你在哪裡呢？』；丙○○：『廟啦』；
      壬○○：『廟喔，我手機有在你那邊嗎？』」，有上開門
      號之通訊監察譯文在卷可佐（參警一卷第119-1 頁），而
      「賢仔」係證人壬○○所自稱，「文仔」係指被告丙○○
      ，「2 張」指2,000 元，「廟」則係指楠梓清水祖師廟等
      情，亦據證人壬○○於原審法院審理時證述明確（參原審
      法院二卷第85、87、88頁），足徵證人壬○○證述當天與
      被告丙○○在電話中聯繫欲購買2,000 元之甲基安非他命
      及拿回手機，並相約在楠梓清水祖師廟交易等情，核與上
      開通訊監察譯文相互佐證；從而，被告丙○○於上開時、
      地，販賣2,000 元之第二級毒品甲基安非他命予證人壬○○，並當場收受壬○○所支付之價金2,000 元等情，堪可
      認定。
    3.被告丙○○固辯稱：其與壬○○有金錢上之借貸關係，當
      天壬○○打電話與其聯繫之目的是要以2,000 元贖回抵押
      在其處之手機云云。惟證人壬○○於上開時、地，向被告
      丙○○購買2,000 元之甲基安非他命並同時取回置放於被
      告丙○○處之手機一節，業據證人壬○○證述如上，且審
      之被告丙○○與證人壬○○如上所述之通訊監察譯文，證
      人壬○○供稱：「2 張啦」、「廟喔」後，方隨口又稱：
      『我手機有在你那邊嗎？』，顯見證人壬○○係於表明欲
      購買毒品之價格並約定好交易地點後，方隨口詢問被告丙○○其手機是否有在被告丙○○處，而非自始即表明欲以
      2,000 元贖回其手機，否則其間當有談論債務及贖回抵押
      物之對話出現，況證人壬○○於原審法院審理時就手機為
      何在丙○○處之理由，已證稱：因前一天將手機掉在丙○○處，案發當天才向丙○○取回手機並購買2,000 元之甲
      基安非他命等語明確（參原審法院二卷第91頁），可證被
      告丙○○上開所辯，不僅與證人壬○○之證述不符，亦與
      通訊監察譯文之內容不合，不足採信。
    4.至公訴意旨雖認被告丙○○與姓名年籍不詳綽號「義哥」
      之男子共同販賣第二級毒品甲基安非他命予綽號「賢仔」
      （榮仔之誤，已如前述）之證人壬○○云云。惟證人壬○○係撥打被告丙○○之上開手機與被告丙○○聯繫交易毒
      品，並於上開時、地，自被告丙○○處購得2,000 元之甲
      基安非他命1 包之事實，業據本院認定如上，且觀之卷附
      被告丙○○上開門號之其他通聯紀錄，亦查無被告丙○○
      於當日與「義哥」聯繫而謀議共同販賣甲基安非他命予證
      人壬○○之通話內容，參以被告丙○○始終否認有何販賣
      第二級毒品予證人壬○○之行為，且於原審法院審理時亦
      供稱：其拿手機給壬○○那次通話，「義哥」並不知情也
      未參與，且「義哥」當天不在現場等語明確（參原審法院
      二卷第119 頁），是本件自無證據顯示「義哥」有何與被
      告丙○○共同販賣甲基安非他命之情事，故公訴意旨認被
      告丙○○與「義哥」共同販賣第二級毒品予證人壬○○云
      云，即有誤會。
    5.被告丙○○辯護人雖又辯稱：證人壬○○於98年4 月23日
      警詢中陳述其向被告購買4 次毒品，與其於原審審理中所
      證不符，認證人壬○○之證言為不可採云云，惟被告丙○○辯護人既已否認證人壬○○警詢筆錄之證據能力，本院
      審核結果，亦認為證人壬○○之警詢筆錄無證據能力，詳
      如上述，證人壬○○之警詢筆錄已無引用並比較之必要。
      更何況證人壬○○於警詢及原審審理中均已明確證稱確有
      向被告丙○○購買甲基安非他命，前後並無二致，復於原
      審審理中陳稱其於98年4 月23日警詢中陳述均實在，難認
      證人壬○○於警詢中陳述，與其於原審審理中所證有何不
      同之處，雖其前後所指之事實有些微差異，但此純係因時
      間經過，記憶模糊所致，且不影響其全案供述之正確性，
      不能以此枝節上之不同，遽為被告丙○○不利之認定。
    6.綜上所述，本件被告丙○○所辯，顯係卸責之詞，不足採
      信，被告丙○○販賣第二級毒品予證人壬○○之犯行，洵
      堪認定。被告丙○○於本院審理中請求再行傳訊證人壬○○，因被告罪證已很明確，且於原審審理中已經詳細訊問
      證人壬○○，本院認無再行傳訊之必要，併予敘明。
  (三)查販賣毒品係政府嚴予查緝之違法行為，且上述毒品可任意
    分裝或增減其份量，而每次買賣之價量，亦隨時依雙方關係
    之深淺、當時之資力、需求程度及對行情之認知等因素，機
    動調整，因之販賣之利得，除經被告坦承犯行，或帳冊價量
    均記載明確外，委難查得實情，是縱未確切查得販賣賺取之
    實際差價，但除別有事證，足認係按同一價格轉讓，確未牟
    利之情形外，尚難執此認非法販賣之事證有所不足，致知過
    坦承者難辭重典，飾詞否認者反得逞僥倖，而失情理之平；
    且甲基安非他命之價格不低，取得不易，凡為販賣之不法行
    為者，苟無利可圖，應無甘冒持有毒品遭查獲之極大風險，
    從事此買賣工作，是其販入之價格必較售出之價格低廉，而
    有從中賺取買賣差價牟利之意圖及事實，應屬符合論理法則
    而不違背社會通常經驗之合理判斷。本件被告乙○○販賣第
    二級毒品予丁○○，被告丙○○販賣第二級毒品予壬○○等
    犯行，因被告乙○○、丙○○均否認犯行，致本院無從判斷
    其2 人分別販入之價格而比對出價差，然揆諸前開說明，倘
    無利可圖，其2 人應無甘冒持有毒品遭查獲之極大風險，而
    從事此買賣行為，足徵被告乙○○、丙○○上開甲基安非他
    命之買賣交易，均當具有營利之意圖，已屬灼然。
  (四)綜上所述，本件被告乙○○意圖營利販賣第二級毒品以及轉
    讓禁藥之犯行，被告丙○○意圖營利販賣第二級毒品之犯行
    ，均堪認定，應依法分別論科。
三、論罪科刑：
  (一)按被告乙○○、丙○○2 人上開販賣第二級毒品之行為後，
    毒品危害防制條例第4 條第2 項業於98年5 月20日修正公佈
    ，於同年月22日施行，修正後毒品危害防制條例第4 條第2
    項規定之法定本刑為「無期徒刑、7 年以上有期徒刑，得併
    科新臺幣1,000 萬元以下罰金。」，與修正前之規定為「無
    期徒刑、7 年以上有期徒刑，得併科新臺幣700 萬元以下罰
    金。」相比較，依刑法第2 條第1 項前段之規定，以修正前
    即被告乙○○、丙○○2 人行為時之規定較有利於被告，應
    適用行為時之法律處罰。
  (二)次按甲基安非他命係毒品危害防制條例第2 條第2 項第2 款
    所明定之第二級毒品，不得持有、轉讓及販賣。又甲基安非
    他命為第二級毒品，並經行政院衛生署於75年7 月11日以衛
    署藥字第597627號重申公告禁止使用在案，迄未變更，仍應
    認屬藥事法第22條第1 項第1 款所列之禁藥。故行為人明知
    為禁藥即甲基安非他命而轉讓予他人者，除成立毒品危害防
    制條例第8 條第2 項之轉讓第二級毒品罪外，亦構成藥事法
    第83條第1 項之轉讓禁藥罪，此係屬同一犯罪行為而同時有
    二種法律可資處罰之「法規競合」情形，應依「重法優於輕
    法」、「後法優於前法」等法理，擇一處斷。而毒品危害防
    制條例第8 條第2 項轉讓第二級毒品罪之法定本刑為「6 月
    以上5 年以下有期徒刑，得併科新臺幣70萬元以下罰金」。
    而93年4 月21日修正後藥事法第83條第1 項轉讓禁藥罪之法
    定本刑為「7 年以下有期徒刑，得併科新臺幣500 萬元以下
    罰金」，故除有轉讓之第二級毒品達毒品危害防制條例第8
    條第6 項之一定數量，經依法加重其刑，致該法定刑較藥事
    法第83條第1 項之法定刑為重之情形外，因藥事法第83條第
    1 項為後法，且為重法，應優先適用藥事法處罰（最高法院
    96年台上字第3582號判決意旨參照）。本件被告乙○○於前
    揭時、地，3 次無償轉讓甲基安非他命予證人戊○○之行為
    ，因戊○○於偵查中未證述被告乙○○所轉讓之數量，於原
    審審理時又翻異前詞改證述被告乙○○未曾轉讓甲基安非他
    命，故無證據足證被告乙○○3 次轉讓予證人戊○○之數量
    均達「轉讓持有毒品加重其刑之數量標準」第2 條第2 款所
    規定須轉讓至淨重10公克以上之加重標準，故依上開法規競
    合，及重法優於輕法之適用法則，被告乙○○上開3 次轉讓
    禁藥甲基安非他命予證人戊○○之犯行，均應適用藥事法論
    科。
  (三)核被告乙○○犯罪事實欄一、(一)所為，係犯98年5 月20日修
    正前毒品危害防制條例第4 條第2 項之販賣第二級毒品罪；
    犯罪事實欄一、(二)所為，則係犯3 次藥事法第83條第1 項之
    轉讓禁藥罪。被告丙○○犯罪事實欄二所為，係犯98年5 月
    20日修正前毒品危害防制條例第4 條第2 項之販賣第二級毒
    品罪。被告乙○○、丙○○2 人持有第二級毒品及禁藥甲基
    安非他命之低度行為，均為其2 人後販賣或轉讓甲基安非他
    命之高度行為所吸收，均不另論罪。公訴意旨認被告乙○○
    犯罪事實欄一、(二)所示犯行，係犯3 次毒品危害防制條例第
    8 條第2 項之轉讓第二級毒品罪，尚有未合，惟其社會基本
    事實既均同一，爰均依法變更起訴法條改依藥事法第83條第
    1 項之罪論處。被告乙○○所為上開販賣第二級毒品、3 次
    轉讓禁藥甲基安非他命之犯行間，犯意各別，行為互異，應
    予分論併罰。公訴意旨認被告丙○○所為販賣第二級毒品犯
    行，與「義哥」之男子係共同正犯等情，尚有未當，已如上
    述，併予敘明。另被告乙○○前因施用毒品案件，經本院及
    台灣高雄地方法院分別以95年度上易字第194 號、95年度簡
    字第4719號判處有期徒刑7 月、5 月確定，嗣因減刑並定其
    應執行刑5 月又15日確定，於96年7 月16日於入監服刑期間
    易科罰金執行完畢等情，有臺灣高等法院被告前案紀錄表1
    份附卷可稽，被告乙○○於前開有期徒刑執行完畢後5 年內
    ，再故意犯本件有期徒刑以上之罪，為累犯，應依刑法第47
    條第1 項之規定於其所處各罪中，除販賣第二級毒品之主刑
    為無期徒刑部分不得加重外，其餘轉讓禁藥及販賣第二級毒
    品有期徒刑、罰金刑部分，均分別加重其刑。另被告乙○○
    辯護人於本院審理中雖辯稱關於轉讓第二級毒品部分，被告
    乙○○已經自白，依毒品危害防制條例第17條第2 項：「犯
    第4 條至第8 條之罪於偵查及審判中均自白者，減輕其刑。
    」規定，應減輕其刑云云，然查本件關於被告乙○○上開3
    次轉讓禁藥甲基安非他命予證人戊○○之犯行，均應適用藥
    事法，並非適用毒品危害防制條例之規定論處，已如前述。
    而適用法律，應整體適用，不得割裂，此為法律之基本原則
    ，本件既應適用藥事法論處，即無從再依據毒品危害防制條
    例第17條第2 項之規定減輕其刑之餘地，被告乙○○辯護人
    就此部分尚有誤會，附此說明。
四、原審就被告乙○○、丙○○部分，因依98年5 月20日修正前
    毒品危害防制條例第4 條第2 項，毒品危害防制條例第18條
    第1 項前段、第19條第1 項，藥事法第83條第1 項，刑法第
    11條、第47條第1 項、第51條第5 款之規定，並審酌被告乙○○分別販賣第二級毒品及轉讓禁藥甲基安非他命予丁○○
    、戊○○；被告丙○○販賣第二級毒品給壬○○行為，不僅
    藉以謀圖暴利，且復殘害他人身心不淺，對於國家民族之發
    展有莫大之妨礙，所為實屬不該，且犯後否認販賣第二級毒
    品犯行，態度不佳，難見有何悔意，再參酌被告乙○○、丙○○2 人販賣第二級毒品之數量、金額、次數等均非甚鉅，
    顯非大盤交易之毒販，及其2 人犯罪之動機、目的、所得利
    益、前案紀錄等一切情狀，分別量處乙○○販賣第二級毒品
    部分有期徒刑7 年6 月，轉讓禁藥罪部分，共3 罪，各有期
    徒刑8 月，並定其應執行刑為有期徒刑8 年6 月；丙○○販
    賣第二級毒品部分有期徒刑7 年4 月；另自被告乙○○處扣
    得之白色晶體共24小包（毛重共24.17 公克），經送鑑驗結
    果，確含第二級毒品甲基安非他命之成分（驗後淨重共計18
    .634公克），有高雄醫學大學附設中和紀念醫院97年11月4
    日之檢驗報告附卷可稽（參偵一卷第71頁），應依毒品危害
    防制條例第18條第1 項前段均宣告沒收銷燬之，而其上之包
    裝袋應殘留有些微毒品，客觀上無法析離，且無析離之實益
    ，應視同毒品併宣告沒收銷燬，至送驗耗損部分因已滅失，
    爰不另宣告沒收銷燬。扣案行動電話1 支（含門號00000000
    00號SIM 卡1 張）為被告乙○○所有，業據其陳明在卷，且
    係供被告乙○○為本案如犯罪事實一、(一)所示販賣第二級毒
    品時聯繫所用之物，分別依毒品危害條例第19條第1 項規定
    於所犯之罪項下宣告沒收之。另被告丙○○所使用之000000
    0000號行動電話1 支（含SIM 卡1 張），係被告丙○○所有
    ，且係供被告丙○○為犯罪事實二所示販賣第二級毒品時聯
    繫所用之物，雖未扣案，然無證據證明確已滅失，爰併依同
    條例第19條第1 項之規定宣告沒收，如全部或一部不能沒收
    時，追徵其價額。被告乙○○、丙○○分別如犯罪事實欄一
    、(一)、犯罪事實欄二所示販賣第二級毒品所得之財物各2,00
    0 元，雖均未扣案，然仍應依毒品危害防制條例第19條第1
    項之規定分別宣告沒收，如全部或一部不能沒收時，分別以
    被告乙○○、丙○○之財產抵償之。併敘明自被告乙○○處
    扣得之玻璃吸管1 支，係供被告乙○○施用甲基安非他命所
    用之物；自被告丙○○處扣得如附表三編號1 ～4 所示手機
    ，均非被告丙○○於本案用以聯絡販毒之物，如附表三編號
    5 、6 、7 所示之物，則為被告丙○○施用毒品所用之物，
    業據被告乙○○、丙○○供承在卷，顯見上開物品均無證據
    顯示係被告乙○○用以販賣或轉讓甲基安非他命之物或係被
    告丙○○用以販賣第二級毒品所示之物，爰均不於本案宣告
    沒收。認事用法，核無不合，量刑亦屬妥適。被告乙○○上
    訴意旨，就販賣第二級毒品部分，否認犯罪；就轉讓禁藥部
    分，以原審量刑過重；被告丙○○上訴意旨，仍執前詞，否
    認販賣第二級毒品；均指摘原判決不當，為無理由，均應予
    駁回。
五、被告丙○○不另為無罪諭知部分：
  (一)公訴意旨另以：被告丙○○與綽號「義哥」之人，分別於97
    年8 月18日某時，與「不詳姓名之人」、「傻仔」分別談妥
    以1,000 元、2, 000元之價格購買甲基安非他命各1 包，並
    約定在高雄市楠梓高中旁某公園及該高中操場處見面，由「
    義哥」另以電話與上開之人相約至另外不詳地點將毒品交付
    與上開之人（即起訴書附表一編號5 、7 所示）。因認被告
    丙○○此部分另涉犯毒品危害防制條例第4 條第2 項之販賣
    第二級毒品罪嫌云云。
  (二)按犯罪事實應依證據認定之，無證據不得認定其犯罪事實；
    不能證明被告犯罪者，應諭知無罪之判決，刑事訴訟法第15
    4 條第2 項、第301 條第1 項分別定有明文；復按刑事訴訟
    上證明之資料，無論其為直接或間接證據，均須達於通常一
    般之人均不致有所懷疑，而得確信其為真實之程度，始得據
    為有罪之認定，若關於被告是否犯罪之證明未能達此程度，
    而有合理懷疑之存在，致使無從形成有罪之確信，根據「罪
    證有疑，利於被告」之證據法則，即不得遽為不利被告之認
    定（最高法院76年度臺上字第4986號判例要旨可參）。
  (三)公訴意旨認被告丙○○涉有前揭罪嫌，無非以被告丙○○坦
    承曾以門號0000000000號與「不詳姓名之人」、「傻仔」等
    人聯絡，及被告丙○○上開門號97年8 月18日與「不詳姓名
    之人」、「傻仔」對話之通訊監察譯文等為其論據。
  (四)訊據被告丙○○堅詞否認有此部分之販賣第二級毒品犯行，
    辯稱：其係與監聽譯文中之人共同合資向「義哥」購買毒品
    ，所以才有談論價格之對話，因為吸毒者都會互通訊息，且
    其又與藥頭比較熟，所以別人都會打電話來打聽，況員警並
    未在其住處查獲大量之毒品，可見其並非以販賣毒品牟利之
    人等語。
  (五)經查：
    0000000000號行動電話門號於97年8 月18日為被告丙○○
      所持用，被告丙○○並持該門號分別於附表二編號1 、2
      所示時間，與「不詳姓名之人」、「傻仔」通話等情，業
      據被告丙○○於原審法院審理時供承不諱（參原審法院一
      卷第44頁），足堪採信；另0000000000號行動電話門號之
      申登人為吳姿賢，實際使用者為吳姿賢胞弟辛○○，而辛○○於附表二編號1 所示時間，以上開門號與被告丙○○
      通話等情，業據證人吳姿賢於警詢時、證人辛○○於原審
      法院審理時證述明確，並有丙○○下游基資表在卷可查（
      參原審法院一卷第336 ～338 頁，原審法院二卷第92頁）
      ，是起訴書附表5 所載之「不詳姓名之人」之真實姓名為
      證人辛○○等情，應可認定。
    又依被告丙○○以上開門號手機與證人辛○○所持000000
      0000號手機於如附表二編號1 所示時間之通訊監察譯文（
      參警一卷第119-1 頁），其中固有「硬的1 張有嗎？」、
      「現金的嗎？」、「到昨天相遇的公園那裡」、「我吃個
      飯等一下拿錢過去」等疑似毒品交易之用語，而「硬的1
      張」是指甲基安非他命1 包，「公園」指楠梓高中旁之公
      園等情，亦據被告丙○○自承在卷（參警一卷第21頁反面
      ，原審法院一卷第45頁）；惟本件員警未曾於97年8 月18
      日查獲證人辛○○或其他人向被告丙○○購買甲基安非他
      命，亦查無證人指證被告丙○○於上開時、地，販賣甲基
      安非他命之事實，業據證人庚○○於原審法院審理時證述
      明確（參原審法院二卷第220 頁），且證人辛○○於原審
      審理時經原審法院依職權傳喚到庭後亦證稱：其認識丙○○，私下都叫他「文仔」，案發當日是要撥打電話予綽號
      「阿文」之男子購買毒品，不是要向丙○○購買毒品，但
      因其在電話中將「文仔」、「阿文」都輸入成「文」，故
      才會將原本欲撥打「阿文」電話撥給了丙○○，到達約定
      地點後，其才發現丙○○不是他要找的「阿文」，所以只
      好邀丙○○一起合資向丙○○之友人購買毒品，然因欲銷
      售毒品之人事後又要變更地點，其覺得不方便故而作罷等
      語（參原審法院二卷第94頁），是本件並無證人之證詞以
      資佐證被告丙○○有於上開通話譯文所指之時、地，販賣
      第二級毒品予證人辛○○，且除上開通訊監察譯文外，檢
      察官復未能提出證人辛○○究竟如何向被告丙○○購買第
      二級毒品之其他相關證據以供法院調查審認，故當日被告
      丙○○與證人辛○○是否有達成販賣第二級毒品之共識或
      合意，尚屬有疑；此外，本件於被告丙○○之處所復未扣
      得被告丙○○販賣第二級毒品之相關帳冊資料以供參酌，
      自不得僅以上開不明確之通訊監察譯文，即為被告丙○○
      不利之認定。
    再依被告丙○○以上開門號手機與綽號「傻仔」之人所持
      0000000000號手機於附表二編號2 所示時間之通訊監察譯
      文（參警一卷第121 頁），其中固有「我要男生」、「半
      半多少」、「半半算他2 」等疑似毒品交易之用語，而「
      男生」是指甲基安非他命，「半半」指甲基安非他命1 公
      克，「半半算他2 」指算他2,000 元等情，亦據被告丙○○自承在卷（參偵一卷第10頁）；惟本件並未查獲與被告
      丙○○上開通話之「傻仔」之事實，業據證人王繼璋於原
      審法院審理時證述在卷（參原審法院一卷第220 頁），檢
      察官復未能提出「傻仔」究竟如何向被告丙○○購買第二
      級毒品之帳冊等相關證據以供法院調查審認，自難僅憑通
      訊監察譯文中所列「傻仔」與被告丙○○以不明確之「男
      生」、「半半」及「半半算他2 」對話，即推認臆測被告
      丙○○有何販賣第二級毒品予「傻仔」之事實。
    至公訴意旨又認被告丙○○與綽號「義哥」之人，與辛○○（即「不詳姓名之人」）、「傻仔」約定時間、地點、
      價格後，由「義哥」另以電話與上開之人相約至另外不詳
      地點將毒品交付與上開之人云云。惟此部分除被告丙○○
      之供述外，別無證人指證「義哥」曾於上開時、地，交付
      甲基安非他命予辛○○、「傻仔」之事實，且復無通訊監
      察譯文等其他資料佐證「義哥」有何與被告丙○○共同販
      賣第二級毒品予辛○○、「傻仔」之情事，參以被告丙○○始終否認有何販賣第二級毒品之犯行，本院自難僅以被
      告丙○○上開供述即認其有與「義哥」共同販賣第二級毒
      品之犯行。
    綜上，本件檢察官所舉證據客觀上既無法證明被告丙○○
      與「義哥」於97年8 月18日有何販賣第二級毒品予證人辛○○、「傻仔」之行為，主觀上亦無法證明被告丙○○與
      「義哥」有販賣第二級毒品之犯意聯絡及行為分擔，檢察
      官所提上開證據既均無從使本院達到被告丙○○涉有此部
      分犯罪之確信，揆諸前開說明，本均應為被告丙○○此部
      分無罪之諭知，惟公訴意旨既認此部分若成立犯罪，與被
      告丙○○前開販賣第二級毒品有罪部分，有集合犯之實質
      上一罪之關係，就被告丙○○此部分爰不另為無罪之諭知
      。
六、同案被告甲○○部分已經於本院行準備程序中撤回上訴並確
    定在案。
據上論結，應依刑事訴訟法第368條，判決如主文。
本案經檢察官方娜蓉到庭執行職務。
中    華    民    國    98    年    10    月    15    日
                  刑事第五庭    審判長法  官  曾永宗
                                      法  官  鍾宗霖
                                      法  官  任森銓
以上正本證明與原本無異。
如不服本判決應於收受本判決後10日內向本院提出上訴書狀，其
未敘述上訴理由者，並得於提起上訴後10日內向本院補提理由書
狀（應附繕本）「切勿逕送上級法院」。
中    華    民    國    98    年    10    月    15    日
                                      書記官  廖素珍
附錄本判決論罪科刑法條：
98年5月20日修正前毒品危害防制條例第4 條
製造、運輸、販賣第一級毒品者，處死刑或無期徒刑；處無期徒
刑者，得併科新臺幣1 千萬元以下罰金。
製造、運輸、販賣第二級毒品者，處無期徒刑或7 年以上有期徒
刑，得併科新臺幣7 百萬元以下罰金。
製造、運輸、販賣第三級毒品者，處5 年以上有期徒刑，得併科
新臺幣5 百萬元以下罰金。
製造、運輸、販賣第四級毒品者，處3 年以上10年以下有期徒刑
，得併科新臺幣3 百萬元以下罰金。
製造、運輸、販賣專供製造或施用毒品之器具者，處1 年以上7
年以下有期徒刑，得併科新臺幣1 百萬元以下罰金。
前五項之未遂犯罰之。
藥事法第83條
明知為偽藥或禁藥，而販賣、供應、調劑、運送、寄藏、牙保、
轉讓或意圖販賣而陳列者，處7 年以下有期徒刑，得併科新臺幣
5 百萬元以下罰金。
犯前項之罪，因而致人於死者，處7 年以上有期徒刑，致重傷者
，處3 年以上12年以下有期徒刑。
因過失犯第1 項之罪者，處2 年以下有期徒刑、拘役或科新臺幣
30萬元以下罰金。
第1 項之未遂犯罰之。
┌────────────────────────────────┐
│附表一：                                                        │
├────┬────┬──────────────────────┤
│被監聽人│  對象  │通話時間、內容【所在頁數】                  │
│ / 電話 │ /電話  │                                            │
│ （A）  │ （B）  │                                            │
├────┼────┼──────────────────────┤
│ 乙○○ │ 丁○○ │97年9月15日上午11時07分37秒【警一卷P.78】   │
│   /    │   /    │A：安的回來了。                             │
│00000000│00000000│B：我沒有那個。                             │
│31      │49      │A：沒有車子喔?                              │
│        │        │B：沒有現金。                               │
│        │        │A：沒現金就是皮在養了。                     │
│        │        │B：要這樣喔。                               │
│        │        │A：等一下。                                 │
│        │        │B：停慢一點。                               │
│        │        │A：這樣要怎麼辦呢？我等一下打給你你在出來。 │
│        │        │B：好阿                                     │
│        │        ├──────────────────────┤
│        │        │97年9月15日上午11時21分01秒【警一卷P.78】   │
│        │        │B：你怎麼掛我電話呢?                        │
│        │        │A：你都沒有說話。                           │
│        │        │B：有啦，我說下次再補你。                   │
│        │        │A：不要。                                   │
│        │        │B：等星期日我老公有在。                     │
│        │        │A：不要哩。                                 │
│        │        │B：好啦，不要這樣。                         │
│        │        │A：我跟你說。                               │
│        │        │B：有聽到我女兒說不要這樣嗎〉               │
│        │        │A：對了，不要說這麼明。                     │
│        │        │B：怎麼樣?                                  │
│        │        │A：我知道不要那樣，不要說這麼明。           │
│        │        │B：你在哪呢?                                │
│        │        │A：我等下跟你說。                           │
│        │        │B：快啦，我等一下大的要下課了。             │
│        │        │A：我要去「高地」                           │
│        │        │B：「高地」在哪呢?                          │
│        │        │A：等一下再跟你說。                         │
│        │        ├──────────────────────┤
│        │        │97年9月15日中午12時21分20秒【警一卷P.80】   │
│        │        │A：我還要花房間的錢。                       │
│        │        │B：唉喔，拜託一下，我最近比較困難。         │
│        │        │A：「高地」喔?                              │
│        │        │B：看你阿，春天沒有比較便宜。               │
│        │        │A：不過「高地」又花一條。                   │
│        │        │B：「春天」比較便宜。                       │
│        │        │A：好啦，等一下「春天」。                   │
│        │        ├──────────────────────┤
│        │        │97年9月15日中午12時55分25秒【警一卷P.80】   │
│        │        │A：妳過來「高地」好了。                     │
│        │        │B：要去做喔。                               │
│        │        │A：走來「高地」就好了。                     │
│        │        │B：幾號呢?                                  │
│        │        │A：我現在要進去了，你到的時候打給我。       │
│        │        │B：好。                                     │
│        │        │B：幾號呢?                                  │
│        │        ├──────────────────────┤
│        │        │97年9月15日下午1 時7 分11秒【警一卷P.81】   │
│        │        │B：幾號呢？                                 │
│        │        │A：805。                                    │
│        │        │B：好。                                     │
└────┴────┴──────────────────────┘
┌───────────────────────────────────┐
│附表二：                                                              │
├──┬────┬────┬──────────────────────┤
│編號│被監聽人│  對象  │通話時間、內容【所在頁數】                  │
│    │ / 電話 │ /電話  │                                            │
│    │ （A）  │ （B）  │                                            │
├──┼────┼────┼──────────────────────┤
│ 1  │ 丙○○ │ 辛○○ │97年8月18日中午12時27分33秒【警一卷P.119-1】│
│ ︵ │   /    │   /    │B：那個「硬的」。                           │
│ 即 │00000000│00000000│A：喂，訊號不好。                           │
│ 起 │74      │65      │B：喂，這樣有嗎。                           │
│ 訴 │        │        │A：有，你說怎麼樣呢？                       │
│ 書 │        │        │B：硬的1張有嗎：                            │
│ 附 │        │        │A：有阿。                                   │
│ 表 │        │        │B：等一下到了我在打給你。                   │
│ 一 │        │        │A：現金的嗎。                               │
│ 編 │        │        │B：嘿。                                     │
│ 號 │        │        │A：好，你知道要去哪嗎。                     │
│ 5  │        │        │B：不知道。                                 │
│ ︶ │        │        │A：到我們昨天那個地方，昨天相遇的公園那裡。 │
│    │        │        │B：喔，好。                                 │
│    │        │        │A：你多久會到呢？你在你家喔？               │
│    │        │        │B：嘿阿，我吃個飯等一下拿錢過去             │
│    │        │        │A：好阿。                                   │
├──┼────┼────┼──────────────────────┤
│ 2  │ 丙○○ │ 傻仔   │97年8 月18日晚上8 時48分21秒【警一卷P.121 】│
│ ︵ │   /    │   /    │B：阿文喔。                                 │
│ 即 │00000000│00000000│A：嘿。                                     │
│ 起 │74      │06      │B：你處理回來了沒。                         │
│ 訴 │        │        │A：你誰。                                   │
│ 書 │        │        │B：我傻仔，有處理回來嗎。                   │
│ 附 │        │        │A：工作喔。                                 │
│ 表 │        │        │B：不要說欠你，要跟你處理啦，好不好？你很怕 │
│ 一 │        │        │   要死喔。                                 │
│ 編 │        │        │A：不是這樣清楚比較好。                     │
│ 號 │        │        │B：清楚，我也要清楚阿。                     │
│ 7  │        │        │A：我知道你也要清楚。                       │
│ ︶ │        │        │B：人也是有時候不方便，現在要跟你處理可以嗎 │
│    │        │        │A：可以阿。                                 │
│    │        │        │B：你在哪呢。                               │
│    │        │        │A：我在大社。                               │
│    │        │        │B：你在大社喔，我在岡山耶要怎麼辦呢。       │
│    │        │        │A：不然你看。                               │
│    │        │        │B：擇中阿，土庫好嗎。                       │
│    │        │        │A：好。                                     │
│    │        │        │B：土庫哪裡呢。                             │
│    │        │        │A：一樣阿，操場那邊。                       │
│    │        │        │B：操場那裡喔，我現在去橋頭拿錢，我就直接過 │
│    │        │        │   了。                                     │
│    │        │        │A：你要什麼。                               │
│    │        │        │B：我要男生。                               │
│    │        │        │A：喂，你說怎麼樣呢。                       │
│    │        │        │B：半半多少呢。                             │
│    │        │        │A：一樣阿。                                 │
│    │        │        │B：一樣多少呢。                             │
│    │        │        │A：32。                                     │
│    │        │        │B：32就32，你說多少就多少。                 │
│    │        │        │A：嘿。                                     │
│    │        │        │B：半半的一半多少呢。                       │
│    │        │        │A：2。                                      │
│    │        │        │B：要算到2喔。                              │
│    │        │        │A：我也不知道要算多少。                     │
│    │        │        │B：嘿。                                     │
│    │        │        │A：半半的一半是2沒錯阿。                    │
│    │        │        │B：好啦，一樣給你2。                        │
│    │        │        │A：嗯。                                     │
│    │        │        │B：這樣拿1差1啦，明天早上在處理給你。       │
│    │        │        │A：喔。                                     │
│    │        │        │B：不要說開玩笑要跟你那個。                 │
│    │        │        │A：嗯。                                     │
│    │        │        │B：這一張是人家要那個的，拿1差1好嗎。       │
│    │        │        │A：這樣等於我要貼阿。                       │
│    │        │        │B：貼下去明天就有了，還是你要重銅，我現在拿 │
│    │        │        │   給你A 銅，那個我沒有用，好啦我盡量啦，不 │
│    │        │        │   要說差啦，相請啦我盡量用多一點，用到我可 │
│    │        │        │   以用的範之內。                           │
│    │        │        │B：好啦，乾脆啦，也不要說長短。             │
│    │        │        │A：嘿。                                     │
│    │        │        │B：我現在過去15分而已。                     │
│    │        │        │A：怎麼樣。                                 │
│    │        │        │B：我進過土庫喔。                           │
│    │        │        │A：好。                                     │
└──┴────┴────┴──────────────────────┘
┌──────────────────────────┐
│附表三：                                            │
├──┬───────────┬───────┬───┤
│編號│    物  品  名  稱    │ 數量（單位） │所有人│
├──┼───────────┼───────┼───┤
│ 1  │手機（序號：0000000000│  1     支    │丙○○│
│    │65763號）             │              │      │
├──┼───────────┼───────┼───┤
│ 2  │手機（序號：000000000 │  1     支    │丙○○│
│    │177034號）            │              │      │
├──┼───────────┼───────┼───┤
│ 3  │手機（序號：0000000000│  1     支    │丙○○│
│    │93980 號）            │              │      │
├──┼───────────┼───────┼───┤
│ 4  │手機（序號：0000000000│  1     支    │丙○○│
│    │0774號）              │              │      │
├──┼───────────┼───────┼───┤
│ 5  │吸食器                │  1     支    │丙○○│
│    │                      │              │      │
├──┼───────────┼───────┼───┤
│ 6  │磅秤                  │  1     臺    │丙○○│
│    │                      │              │      │
├──┼───────────┼───────┼───┤
│ 7  │分裝袋                │  3     包    │丙○○│
│    │                      │              │      │
└──┴───────────┴───────┴───┘


司法院資訊處製作；財團法人民間司法改革基金會備份。
